【裁判字號】    89,易,3842
【裁判日期】    891201
【裁判案由】    毒品危害防制條例
【裁判全文】
臺灣臺中地方法院刑事判決                        八十九年度易字第三八四二號
    公  訴  人  臺灣臺中地方法院檢察署檢察官
    被      告  甲○○
右列被告因毒品危害防制條例案件，經檢察官提起公訴（八十九年度偵字第六四八九
號），本院判決如左：
    主  文
甲○○施用第二級毒品，累犯，處有期徒刑陸月，如易科罰金，以參佰元折算壹日。
    事  實
一、甲○○曾於民國（下同）八十六年間，因違反麻醉藥品管理條例案件，經本院判
    處有期徒四月，如易科罰金以三百元折算一日確定，送監執行後，於八十七年一
    月十日執行完畢；復曾於八十八年間，因二次施用毒品案件，經本院裁定送台灣
    台中看守所附設勒戒所觀察、勒戒後，均認無繼續施用毒品傾向，而分別由臺灣
    臺中地方法院檢察署檢察官於八十八年三月十五日以八十八年度偵字第六四二０
    號、於八十九年一月七日以八十八年度毒偵字第二八三九號為處分不起訴確定。
    詎甲○○於前開不起訴處分確定後，復另行起意，於八十九年七月十三日上午十
    時左右，在台中縣大安鄉○住村○○路七九號，以將安非他命置於吸食器內，於
    其下點火加熱，使其產生白煙再吸食之方式，施用第二級毒品安非他命一次；嗣
    於八十九年七月十四日甲○○經臺中縣警察局大甲分局員警採尿送驗結果，呈安
    非他命陽性反應而查獲上情。
二、案經台中縣警察局大甲分局報由臺灣臺中地方法院檢察署檢察官偵查起訴。
    理  由
一、訊據被告甲○○矢口否認有何施用第二級毒品之犯行，並辯稱：伊確未再施用安
    非他命云云，惟查，右開事實業據被告於警訊中坦承不諱，而被告於本院審理時
    亦自承其於警訊時確有自白犯罪不諱，又被告於八十九年七月十四日經臺中縣警
    察局大甲分局員警採尿送驗結果，確呈安非他命陽性反應，有私立中山醫學院附
    設孫中山先生紀念醫院藥物濫用檢測中心所出具之檢測報告一紙附卷可稽，足見
    被告於警訊之自白，確與事實相符，其事後於本院翻異前供，空言否認犯罪，核
    與事實不符，要無可採。又被告曾於八十八年間，因二次施用毒品案件，經本院
    裁定送台灣台中看守所附設勒戒所觀察、勒戒後，均認無繼續施用毒品傾向，而
    分別由臺灣臺中地方法院檢察署檢察官於八十八年三月十五日以八十八年度偵字
    第六四二０號、於八十九年一月七日以八十八年度毒偵字第二八三九號為處分不
    起訴確定等情，有臺灣臺中地方法院檢察署八十八年度偵字第六四二０號及同署
    八十八年度毒偵字第二八三九號檢察官不起訴處分書二件、臺灣臺中地方法院檢
    察署刑案資料查註紀錄表一份、臺灣高等法院被告全國前案紀錄表一份附卷可參
    。本件事證明確，被告之前開犯行，均足以證明。
二、核被告所為，係犯毒品危害防制條例第十條第二項之施用第二級毒品罪。被告前
    因施用毒品案件，業分別經二次不起訴處分確定，於三犯時復經本院判處罪刑確
    定在案，是其再犯施用第二級毒品罪，係屬三犯以上，不適用先行裁定送觀察、
    勒戒之規定，而應逕予論罪科刑。被告為施用安非他命而持有安非他命之低度行
    為，已為其施用之高度行為所吸收，不另論罪。又被告曾於八十六年間，因違反
    麻醉藥品管理條例案件，經本院判處有期徒四月，如易科罰金以三百元折算一日
    確定，送監執行後，於八十七年一月十日執行完畢等情，亦有臺灣臺中地方法院
    檢察署刑案資料查註紀錄表一份、臺灣高等法院被告全國前案紀錄表一份附卷可
    參，其於有期徒刑執行完畢後五年內再犯本件有期徒刑以上之罪，為累犯，應依
    刑法第四十七條之規定，加重其刑。爰審酌被告犯罪之動機、施用毒品係戕害自
    身健康、所生危害、施用之次數僅有一次及其犯罪後之態度等一切情狀，量處如
    主文所示之刑，並諭知易科罰金之折算標準。
據上論斷，應依刑事訴訟法第二百九十九條第一項前段，毒品危害防制條例第十條第
二項、第二十條第三項，刑法第十一條前段、第四十七條、第四十一條，罰金罰鍰提
高標準條例第二條，判決如主文。
中    華    民    國        八十九      年      十二      月     一    日
                                        法  官    李  國  增
右正本證明與原本無異。
如不服本判決，應於送達後十日內向本院提出上訴狀（須附繕本），上訴於台灣高等
法院台中分院。
                                        書記官
中    華    民    國        八十九      年      十二      月     一     日
附錄法條：
毒品危害防制條例第十條第二項：
施用第二級毒品者，處三年以下有期徒刑。


司法院資訊處製作；財團法人民間司法改革基金會備份。
